臺灣高雄地方法院刑事判決　　　　　　　96年度訴字第4212號
公　訴　人　臺灣高雄地方法院檢察署檢察官
被　　　告　甲○○
上列被告因毒品危害防制條例案件，經檢察官提起公訴（96年度
毒偵字第8281號），經本院改依簡式審判程序，判決如下：
    主  文
甲○○施用第一級毒品，累犯，處有期徒刑拾壹月，扣案之海洛
因貳包（驗後淨重合計伍點壹伍公克）沒收銷燬。又施用第二級
毒品，累犯，處有期徒刑伍月。應執行有期徒刑壹年貳月，扣案
之海洛因貳包（驗後淨重合計伍點壹伍公克）沒收銷燬。
    事  實
一、甲○○前曾於民國91年間因施用毒品案件，經本院以91年毒
    聲字6808號裁定令入勒戒處所執行觀察、勒戒後，於91年12
    月31日因無繼續施用傾向執畢出所，並經台灣高雄地方法院
    檢察署檢察官於91年12月30日以91年度毒偵緝字第676號為
    不起訴處分確定在案；於93年間又因竊盜案件，經本院以93
    年簡字第384 號判處有期徒刑6 月確定，並於93年12月16日
    縮刑期滿執行完畢。詎猶不知戒斷毒品，竟於上開觀察勒戒
    執行完畢釋放後5 年內，竟分別基於施用第一級毒品海洛因
    與第二級毒品甲基安非他命之犯意，於96年9 月4 日下午約
    6 時許，在其高雄市○鎮區鎮○街25巷6 號住處，將甲基安
    非他命以鋁箔紙燒烤之方式施用1 次；另於同日晚間約7 時
    許，在高雄市苓雅區○○○路251 號旁之巷弄內，將海洛因
    以摻入香菸之方式施用1 次。嗣於其施用海洛因完畢時，旋
    遭巡邏員警發現其精神恍惚而予以盤查，其遂主動交出握在
    右手掌內之海洛因2 小包（毛重合計5.6 公克，驗後淨重5.
    15公克）。經警將其逮捕帶回警局，並經甲○○同意接受採
    尿送驗後，呈嗎啡及甲基安非他命陽性反應，因而查悉上情
    。
二、案經高雄市政府警察局報請臺灣高雄地方法院檢察署檢察官
    偵查起訴。
    理  由
一、本件被告甲○○所犯為死刑、無期徒刑、最輕本刑為3年以
    上有期徒刑以外之罪，其於準備程序進行中，就被訴事實為
    有罪之陳述，經受命法官告知簡式審判程序之旨，並聽取當
    事人之意見後，經被告同意適用簡式審判程序，本院亦認無
    不得或不宜改依簡式審判程序進行之處，爰依刑事訴訟法第
    273條之1第1項、第284條之1規定，由本院合議庭裁定裁定
    本件由受命法官獨任進行簡式審判程序，合先敘明。
二、上揭事實，業據被告於本院審理時坦承不諱（見本院卷第
    33-34頁）。經查：員警查獲被告後，經採集其尿液檢體（
    編號：L專-96421）送請高雄市立凱旋醫院檢驗結果，呈現
    嗎啡及甲基安非他命之陽性反應，並將扣案白色粉末2包送
    驗，結果判定均呈海洛因成分，有高雄市政府警察局保安警
    察大隊黎明中隊扣押物品目錄表、偵辦毒品危害防制條例嫌
    疑人尿液採證代碼對照表、高雄市立凱旋醫院96年9 月17日
    A00000000 號濫用藥物尿液檢驗報告、法務部調查局調科壹
    字第09623072800 號鑑定書各1 紙、高雄市政府警察局扣押
    物品清單2 紙及查獲毒品照片5 張附卷可稽（見警卷第14、
    16- 18頁、偵查卷第7-11頁及本院卷第23頁）。按海洛因於
    人體內會水解為嗎啡，再循嗎啡代謝方式排出體外，業經行
    政院衛生署80年以056954號函釋明確。又按目前常用之尿液
    安非他命或嗎啡篩檢方式，包括酵素免疫分析法（EIA）、
    薄層色層分析法（TLC） 及放射免疫分析法（RIA ）。文獻
    報告中，確實有藥物交叉反應，可在尿液測試中產生偽陽性
    之安非他命或嗎啡反應。但利用精密的儀器分析，將可排除
    偽陽性之可能，而得到正確的答案。在良好的操作條件下，
    以氣相層析質譜儀作藥物及其代謝產物之定性及定量分析檢
    驗，幾乎不會有偽陽性反應產生，亦即如尿液中未含有煙毒
    之反應者，即不可能產生因藥物所引起之偽陽性反應，已屬
    週知事實（行政院國軍退除役官兵輔導委員會榮民總醫院以
    83年4 月7 日（83）北總內字第03059 號函、行政院衛生署
    藥物管制藥品管理局92年6 月20日管檢字第0920004713號函
    參照）。本件被告之尿液檢體，乃經鑑定機關以酵素免疫分
    析法（EIA）初步檢驗，再利用氣相層析質譜儀（GC/MS ）
    為確認檢驗，顯可排除被告因服用藥物導致尿液測試呈偽陽
    性反應之可能。足認被告自白於上開期間施用第一級毒品海
    洛因、第二級毒品甲基安非他命乙節，確與事實相符，堪認
    為真。
三、查被告如事實欄一所述，於91年間因施用毒品，經本院裁定
    送觀察、勒戒後，並於於91年12月31日執畢釋放出所等情，
    有臺灣高等法院被告前案紀錄表（含入出監資料）可考。足
    認被告係於觀察勒戒釋放後，5年內再犯本次施用毒品犯行
    ，自應依法論科。
四、查海洛因、甲基安非他命各係毒品危害防制條例第2 條第2
    項第1 款、第2 款所定之第一級毒品與第二級毒品。核被告
    所為，各係犯毒品危害防制條例第10條第1 項之施用第一級
    毒品罪、及同條第2 項之施用第二級毒品罪。其施用第一級
    毒品海洛因與第二級毒品甲基安非他命前分別持有海洛因、
    甲基安非他命之低度行為，應為施用之高度行為所吸收，均
    不另論罪。又被告所犯上開2 罪間，犯意各別、行為互殊，
    觸犯構成要件相異之罪名，自應分論併罰。又被告前如事實
    欄一所述，因竊盜案件，甫於93年12月16日縮刑期滿執行完
    畢，亦有上開被告前案紀錄表在卷可按，其於執行完畢後5
    年以內故意再犯本件有期徒刑以上之罪，均為累犯，各應依
    法加重其刑。爰審酌被告經觀察勒戒後，有多次施用毒品前
    科，顯見其並未戒絕毒品，自制力不足，無法擺脫毒品，故
    應藉由刑罰之執行，以收教化之功能，惟念其於犯後態度良
    好，並能坦承犯行，及施用毒品本質上係屬戕害自身健康之
    行為，尚未直接危害他人，反社會性之程度應屬較低等一切
    情狀，分別量處如主文所示之刑，並定其應執行之刑。扣案
    之海洛因2 包，為毒品危害防制條例第2 條第2 項第1 款所
    定之第一級毒品，應依同條例第18條第1 項前段之規定，諭
    知沒收銷燬之。
據上論斷，應依刑事訴訟法第273 條之1 第1 項、第299 條第1
項前段，毒品危害防制條例第10條第1項、第2項、第18條第1項
前段，刑法第11條、第47條第1 項、第51條第5 款，判決如主文
。
本案經檢察官郭騰月到庭執行職務。
中　　華　　民　　國　　96　　年　　11　　月　  26  　日
                  刑事第一庭    法　官  張琬如
以上正本證明與原本無異。
如不服本判決應於收受本判決後10日內向本院提出上訴書狀，並
應敘述具體理由，如未敘述上訴理由者，應於上訴期間屆滿後20
日內補提理由書狀於本院（均須按他造當事人之人數附繕本）「
切勿逕送上級法院」。
中　　華　　民　　國　　96　　年　　11　　月　　26　　日
 　　　　　　　　　　　　　　　 書記官  劉甄庭
附錄本判決論罪之法條：
毒品危害防制條例第10條
施用第一級毒品者，處6月以上5年以下有期徒刑。
施用第二級毒品者，處3年以下有期徒刑。
